【裁判字號】    99,聲,67
【裁判日期】    990331
【裁判案由】    聲請具保停止羈押
【裁判全文】
臺灣新竹地方法院刑事裁定  99年度聲字第67號
聲  請  人
即  被  告  甲○○
選任辯護人  羅秉成律師
            魏順華律師
            曾能煜律師
上列聲請人即被告因違反公職人員選舉罷免法案件，經檢察官提
起公訴（98年度選偵字第15、21、50、60號），聲請具保停止羈
押，本院裁定如下：
    主  文
聲請駁回。
    理  由
一、聲請意旨如附件聲請狀所載。
二、按被告經法官訊問後，認為犯罪嫌疑重大，而有下列情形之
    一，非予羈押，顯難進行追訴、審判或執行者，得羈押之︰
    （一）逃亡或有事實足認為有逃亡之虞者。（二）有事實足
    認為有湮滅、偽造、變造證據或勾串共犯或證人之虞者。（
    三）所犯為死刑、無期徒刑或最輕本刑為5 年以上有期徒刑
    之罪者，刑事訴訟法第101 條第1 項定有明文。又按羈押被
    告之目的，在於確保訴訟程序之進行、確保證據之存在、真
    實及確保刑罰之執行，而被告有無羈押之必要，及羈押後其
    原因是否仍然存在，有無繼續羈押之必要，應否延長羈押，
    均屬事實認定之問題，法院有依法認定裁量之職權，自得就
    具體個案情節予以斟酌決定，如就客觀情事觀察，法院許可
    羈押之裁定在目的與手段間之衡量，並無明顯違反比例原則
    情形，即無違法或不當可言。
三、經查：
（一）本件被告甲○○因違反公職人員選舉罷免法案件，前經本
      院認有刑事訴訟法第101 第1 項第2 款之情形，並有羈押
      之必要，而於民國99年1 月8 日起予以羈押在案。
（二）被告甲○○雖矢口否認有何違反公職人員選舉罷免法第99
      條第1項 之罪，並辯稱：伊於98年10月初至同年11月底期
      間並未與楊仁逢碰面，亦未向羅惠玉借款10萬元，復不認
      識萬淑芬，遑論與其交談並交付賄款，更未至林錦鐘、朱
      春蘭住處詢問其等之證述情節云云，然同案被告楊仁逢於
      本院訊問時供稱：甲○○於98年10月中旬某日，在伊位於
      新竹市香山區○○○路526 巷1 號住處前方巷口，要求伊
      為林梅華拉票，數日後下午，復在伊住處門口，親對伊陳
      稱：「到時拉到票，其會拿一些給伊打點」等語（見99年
      度選訴字第2 號卷第116 頁），又被告甲○○於98年11月
      間某日，將現金10萬元託被告羅惠玉轉交被告楊仁逢等情
      ，亦據被告羅惠玉供述在卷（見99年度選訴字第2 號卷第
      127 頁），另證人萬淑芬對於被告甲○○交付賄賂，而約
      其投票權為一定之行使等情亦證述明確（見98年度選偵字
      第15號卷一第234 至237 頁、98年度選他字第113 號卷第
      13至15頁），足認被告甲○○上開犯罪嫌疑重大。
（三）被告甲○○於本案偵查期間有至證人林錦鐘、朱春蘭住處
      詢問其等之證述情節一節，業據證人林錦鐘、朱春蘭證述
      在卷（見98年度選偵字第15號卷一第212 至213 、218 至
      220 、223 至224 頁），且經被告羅惠玉於98年11月30日
      偵查時供述明確（見98年度選偵字第15號卷二第262 至26
      4 頁），是被告甲○○所辯未至林錦鐘、朱春蘭住處詢問
      其等之證述情節云云，委不足採。本件自有事實足認被告
      甲○○有勾串共犯或證人之虞，且被告甲○○均否認共犯
      、證人之供證為真，並爭執被告楊仁逢、證人萬淑芬於審
      判外之言詞或書面陳述，是被告甲○○有無違反公職人員
      選舉罷免法第99條第1 項之罪，即有藉由本案進入審理後
      ，經由交互詰問等審理程序予以釐清之必要，應認仍有繼
      續羈押被告甲○○之必要。
（四）再者，被告甲○○所執現罹疾病，非保外治療顯難痊癒之
      事由，經本院函詢臺灣新竹看守所，經該所兼任醫師評估
      以「該員罹患高血壓及狹心症，在本所以藥物治療，目前
      病情穩定，如情況有轉壞，再予以戒護就醫為宜，目前無
      立即生命之危險，暫不需保外治療」等情，有臺灣新竹看
      守所99年1 月22日竹所衛字第0991000028號函暨其所附收
      容人健康情形評估表、臺灣新竹看守所99年1 月29日竹所
      衛字第0991000033號函暨其所附收容人所內就診資料附卷
      可參（見99年度聲字第67號卷第9 至15、55至60頁），另
      被告甲○○前雖經臺灣新竹看守所人員護送至醫院治療，
      惟其亦於99年1 月1 日自動出院，此有行政院衛生署新竹
      醫院99年2 月3 日新醫歷字第0990000680號函暨所附病歷
      資料存卷可參（見99年度聲字第67號卷第17至37頁），是
      被告甲○○所罹疾病，亦無刑事訴訟法第114 條第3 款所
      稱非保外治療顯難痊癒之得以具保停止羈押之情形。
四、綜上所述，本件被告甲○○聲請具保停止羈押，經本院認當
    初以刑事訴訟法第101 條第1 項第2 款之規定，對被告甲○
    ○實施羈押之原因仍屬存在，為確保訴訟程序之順利進行及
    確保證據之存在暨真實性，本院認非以對被告甲○○羈押之
    方式不能達其目的，而有繼續羈押被告之必要，且核無刑事
    訴訟法第114 條所定不得駁回具保聲請停止羈押之事由。則
    被告聲請具保並停止羈押，不能准許，應予駁回。
五、依刑事訴訟法第220 條，裁定如主文。
中    華    民    國    99    年    3     月    31    日
                  刑事第一庭  審判長法  官  陳健順
                                    法  官  蔡川富
                                    法  官  王子謙
以上正本證明與原本無異。
如不服本裁定，應於裁定送達後5日內向本院提出抗告狀。
中    華    民    國    99    年    3     月    31    日
                                    書記官  陳弘明

司法院資訊處製作；財團法人民間司法改革基金會備份。
